【裁判字號】    99,交簡上,9
【裁判日期】    990427
【裁判案由】    業務過失傷害
【裁判全文】
臺灣基隆地方法院刑事判決             99年度交簡上字第9號
上  訴  人
即  被  告  乙○○
上列上訴人即被告因業務過失傷害案件，不服本院基隆簡易庭99
年度基交簡字第15號中華民國99年1 月15日第一審刑事簡易判決
（聲請簡易判決處刑案號：98年度偵字第4375號、98年度調偵字
第197 號），提起上訴，本院管轄之第二審合議庭判決如下：
    主      文
上訴駁回。
    事實及理由
一、本案經本院審理結果，認第一審判決對被告乙○○論以刑法
    第284 條第2 項前段之業務過失傷害罪，而判處被告拘役50
    日，如易科罰金，以新臺幣1000元折算1 日，其認事用法均
    無違誤，量刑亦屬妥適，應予維持，並引用第一審刑事簡易
    判決書記載之事實、證據及理由（如附件）。
二、被告之上訴意旨略以：伊承認有業務過失傷害犯行，但當時
    係告訴人突然從路邊移動，伊煞車不及，致伊車之左前車輪
    在斑馬線處壓到告訴人之腳掌，告訴人通過馬路時，亦應注
    意有無來車，伊認為告訴人也有過失，告訴人求償金額過高
    ，伊無力負擔，原審量刑過重，請求撤銷原審判決，改諭知
    較輕之刑度云云。
三、按汽車行經行人穿越道，遇有行人穿越時，無論有無交通指
    揮人員指揮或號誌指示，均應暫停讓行人先行通過，道路交
    通安全規則第103 條第2 項定有明文。本案上訴人即被告於
    警詢、檢察官偵訊、本院準備程序及審理程序中均自承：伊
    左轉時有看到告訴人，因伊以為告訴人沒有要通行，伊就向
    右看有無來車，沒想到告訴人這時開始走動，伊就在斑馬線
    上壓到告訴人之腳掌等語，核與證人即告訴人於警詢及檢察
    官偵訊中證述之情節相符，則被告駕駛汽車行經斑馬紋行人
    穿越道線處，既已看見告訴人以行人之姿站立於路旁，自應
    暫停並確認告訴人是否欲通過該路口，如告訴人確係欲通過
    該路口，自應讓告訴人先行通過，惟被告捨此不為，在尚未
    確認之際即貿然前行，致其車輪在斑馬線上輾壓告訴人之腳
    掌，足見被告行經前述行人穿越道顯然並未暫停禮讓告訴人
    優先通行，其行為顯然具有過失甚明。而告訴人經由行人穿
    越道穿越道路，本即受上開規定保護而享有優先通行之路權
    ，是其在斑馬線上遭受被告駕駛汽車輾壓致其倒地受傷，其
    行為顯然並無任何過失可言，臺灣省基宜區車輛行車事故鑑
    定委員會基宜區第980458號鑑定意見書，亦同此認定。被告
    辯稱：告訴人通過馬路時，亦應注意有無來車，伊認為告訴
    人也有過失云云，不啻係將自身應負之注意義務推由告訴人
    承擔，其前開辯解顯屬卸責之詞，要無可採。被告雖執前詞
    而以原審量刑過重為由提起上訴，然本院審酌被告就本件交
    通事故應負全部之過失責任，告訴人所受傷勢尚非嚴重，被
    告雖坦承自身業務過失傷害犯行，惟仍主張告訴人與有過失
    ，暨本案迄今仍未達成和解等一切情狀，認原審本於法律所
    賦予之裁量權限所為刑之宣告，並無過重情事。原審判決認
    事用法及量刑既均無瑕疵可指，應認被告上訴顯屬無理由，
    予以駁回。
據上論斷，應依刑事訴訟法第455 條之1 第1 項、第3 項、第36
8 條、第373 條，判決如主文。
本案經檢察官甲○○到庭執行職務。
中    華    民    國    99    年    4     月    27    日
                  刑事第二庭  審判長法  官  陳伯厚
                                    法  官  黃永定
                                    法  官  張婷妮
以上正本證明與原本無異。
本件判決不得上訴。
中    華    民    國    99    年    4     月    27    日
                                    書記官  洪佳如
附錄本案論罪科刑法條
中華民國刑法第284條第2項前段
從事業務之人，因業務上之過失傷害人者，處1 年以下有期徒刑
、拘役或1 千元以下罰金。
【附件】
臺灣基隆地方法院刑事簡易判決        99年度基交簡字第15號
聲  請  人  臺灣基隆地方法院檢察署檢察官
被      告  乙○○  男  47歲（民國○○年○○月○日生）
                    身分證統一編號：Ｚ000000000號
                    住基隆市○○區○○路178號
上列被告因業務過失傷害案件，經檢察官聲請以簡易判決處刑（
98年度偵字第4375號、98年度調偵字第197 號），本院判決如下
：
    主  文
乙○○從事業務之人，因業務上之過失傷害人，處拘役伍拾日，
如易科罰金，以新臺幣壹仟元折算壹日。
    事實及理由
一、本件犯罪事實、證據及應適用之法條，均引用如附件臺灣基
    隆地方法院檢察署檢察官聲請簡易判決處刑書之記載，並補
    充下列事項：
  (一)犯罪事實部分補充：
    本件車禍發生時，天候晴、雖為夜間但有照明，路面乾燥、
    無缺陷、無障礙物，視距良好，客觀上並無使乙○○不能注
    意在行人穿越道上，有行人丙○正在穿越道路。
  (二)證據部分補充：
    基隆市○○○道路交通事故肇事人自首情形紀錄表1紙。
  (三)應適用之法條部分補充：
    道路交通管理處罰條例第86條第1項
二、核被告乙○○所為，係犯刑法第284 條第2 項前段之業務過
    失傷害罪。又被告駕車行經行人穿越道不依規定禮讓被害人
    丙○先行，因而撞傷被害人，爰依道路交通管理處罰條例第
    86條第1 項規定，加重被告之刑。再查，被告於職司偵查犯
    罪之檢警人員知悉其為肇事人之前，向到場處理之員警坦承
    肇事而接受裁判，此有基隆市○○○道路交通事故肇事人自
    首情形記錄表1 紙在卷可證，爰依刑法第62條前段之規定，
    減輕其刑。被告同時有上開刑之加重及減輕事由，爰依法先
    加後減之。茲審酌被告過失程度，被害人傷勢，被告犯後雖
    坦承犯行，但迄未與被害人達成和解等一切情狀，量處如主
    文所示之刑，併諭知易科罰金之折算標準。
三、依刑事訴訟法第449條第1項前段、第454條第2項，刑法第28
    4 條第2項前段、第62條前段、第41條第1項前段，道路交通
    管理處罰條例第86條第1項，刑法施行法第1條之1 ，逕以簡
    易判決處刑如主文。
如不服本判決，得自收受送達之日起10日內，向本院提起上訴。
中    華    民    國    99    年     1    月    15    日
                  基隆簡易庭法  官  劉桂金
以上正本證明與原本無異。
如不服本判決，應於判決送達後10日內，向本院提出上訴書狀，
敘述上訴理由，上訴於本院合議庭，並按他造當事人之人數附具
繕本。
中    華    民    國    99    年    1     月    15    日
                            書記官  劉如純
附錄論罪法條：
刑法第284條第2項
從事業務之人，因業務上之過失傷害人者，處1 年以下有期徒刑
、拘役或1千元以下罰金，致重傷者，處3年以下有期徒刑、拘役
或2千元以下罰金。
附件：
臺灣基隆地方法院檢察署檢察官聲請簡易判決處刑書
                                     98年度偵字第4375號
                                     98年度調偵字第197號
    被      告  乙○○  男  47歲（民國○○年○○月○日生）
                        住基隆市○○區○○路178號
                        國民身分證統一編號：Ｚ000000000號
上揭被告因業務過失傷害案件，業經偵查終結，認宜聲請以簡易
判決處刑，茲將犯罪事實及證據並所犯法條分敘如下：
        犯  罪  事  實
一、乙○○以駕駛計程車為業，為從事駕駛業務之人，於民國98
    年9月3日夜間9時許，駕駛車牌號碼449－B9號營小客車，沿
    基隆市○○區○○路欲左轉愛二路時，原應注意汽車行經行
    人穿越道，遇有行人穿越時，無論有無交通指揮人員指揮或
    號誌指示，均應暫停讓行人先行通過，而依當時情形，又無
    不能注意之情事，竟疏於注意，致所駕駛之營小客車左前車
    輪不慎壓過沿愛二路欲穿越馬路之丙○右腳盤，使丙○疼痛
    難耐並跌倒在地，受有頭部外傷併頭部血腫及擦傷、左手肘
    擦傷、右足部挫傷及左臀部挫傷併血腫等傷害，經警前往處
    理，乙○○在場表示其為肇事者，並表示願受裁判之意。
二、案經丙○訴請本署及基隆市警察第一分局報告偵辦。
        證據並所犯法條
一、訊據被告乙○○固坦承有於前揭時地與告訴人丙○發生交通
    事故之事實，然矢口否認有何過失犯行，並辯稱：伊沒有撞
    到丙○，係丙○在斑馬線上碰到伊的葉子板後，才被輪胎壓
    過去的云云。經查：
（一）告訴人因上開交通事故受有前開傷害一情，業據渠警詢及
      偵查中指訴明確，復有行政院衛生署基隆醫院驗傷診斷書
      、道路交通事故調查報告表（一）（二）、現場圖及照片
      9 張等在卷可稽，則被告與告訴人發生交通事故，致告訴
      人受有前述傷害之事實等情，應堪認定。
（二）按汽車行經未劃設行人穿越道之交岔路口，遇有行人穿越
      道路時，無論有無交通指揮人員指揮或號誌指示，均應暫
      停讓行人先行通過，道路交通安全規則第103條第2項訂有
      明文。質諸被告於偵查中自承：伊有見到老先生在斑馬線
      要過馬路，伊原先有停車要讓老先生過馬路，沒想到老先
      生又先停下來突然又向前走，伊的車才會壓到老先生的腳
      掌等語，是被告曾注意到告訴人在斑馬線上欲過馬路，於
      尚未確認、等待告訴人穿越行人穿越道前，貿然將汽車駛
      入斑馬線，欲進行左轉彎而壓傷告訴人，即有過失；又本
      案經送臺灣省基宜區車輛行車事故鑑定委員會鑑定結果，
      亦認被告違反未讓行人穿越道上穿越道路行人先行規定為
      肇事原因，告訴人無肇事因素，有該委員會98年11月25日
      基宜鑑字第0985002600號函在卷可稽，是渠駕駛行為已違
      反前揭交通安全規則，而有過失，應可認定。
（三）綜上所述，被告駕車時自應注意上述道路交通安全規定，
      而依當時路況，天候晴朗、夜間光線充足、路面乾燥無缺
      陷或障礙物，又無不能注意之情形，竟疏未注意為之，以
      致肇事，被告應負駕駛過失之責任甚明。渠駕駛過失行為
      與告訴人受傷間，具有相當因果關係，是渠前揭過失傷害
      罪嫌，洵堪認定。
二、核被告乙○○所為，係犯刑法第284條第2項之業務過失傷害
    罪嫌。渠犯罪後，於該管公務員發覺前，向前來處理事故之
    員警自首，有談話記錄表在卷可考，請酌依刑法第62條前段
    之規定減輕其刑。
三、依刑事訴訟法第451條第1項聲請簡易判決處刑。
    此  致
臺灣基隆地方法院基隆簡易庭
中    華    民    國    98    年    12    月    29    日
                            檢察官  吳  志  中
本件正本證明與原本無異
中    華    民    國    98    年    12    月    31    日
                            書記官  陳  慧  儷
附錄本案所犯法條：
中華民國刑法第284條第2項
（過失傷害罪）
因過失傷害人者，處 6 月以下有期徒刑、拘役或 5 百元以下罰
金，致重傷者，處 1 年以下有期徒刑、拘役或 5 百元以下罰金
。
從事業務之人，因業務上之過失傷害人者，處 1 年以下有期徒
刑、拘役或 1 千元以下罰金，致重傷者，處 3 年以下有期徒刑
、拘役或 2 千元以下罰金。
附記事項：本件係依刑事訴訟法簡易程式辦理，法院簡易庭得不
傳喚被告、輔佐人、告訴人、告發人等出庭即以簡易判決處刑；
被告、被害人、告訴人等對告訴乃論案件如已達成民事和解而要
撤回告訴或對非告訴乃論案件認有受傳喚到庭陳述意見之必要時
，請即另以書狀向簡易法庭陳述或請求傳訊。

司法院資訊處製作；財團法人民間司法改革基金會備份。
